【裁判字號】    95,訴,7932
【裁判日期】    950928
【裁判案由】    清償借款
【裁判全文】
臺灣臺北地方法院民事判決              95年度訴字第7932號
原      告    萬泰商業銀行股份有限公司
法定代理人    乙○○
訴訟代理人    甲○○
被      告    伍泰冷氣有限公司（原名伍泰空調有限公司）
兼特別代理人  丙○○
上列當事人間清償借款事件，本院於民國95年9月19日辯論終結
，判決如下：
    主  文
被告應連帶給付原告新臺幣陸拾壹萬玖仟壹佰陸拾捌元，及自民
國九十五年一月二十四日起至清償日止，按年息百分之十點四計
算之利息，並自民國九十五年二月二十五日起至清償日止，逾期
在六個月以內者，按上開利率百分之十，逾期超過六個月者，按
上開利率百分之二十計算之違約金。
訴訟費用由被告連帶負擔。
    事  實  及  理  由
一、按當事人得以合意定第一審管轄法院，民事訴訟法第24條第
    1項前段定有明文。查，本件兩造於授信約定書第12條約定
    ，同意以本院為第一審管轄法院，本院就本件訴訟自有管轄
    權。
二、原告起訴主張：伍泰冷氣有限公司（下稱伍泰公司）邀同訴
    外人丁○○（業已死亡）、丙○○為連帶保證人，於民國92
    年11月21日向原告借款新臺幣（下同）200萬元，約定借款
    期間自92年11月24日至95年11月24日，利息按年息10.4％固
    定計算，應按月攤還本息，如未按期清償，逾期清償在6個
    月以內者，按上開利率10％，超過6個月者，按上開利率20
    ％計付違約金，並約定如有任何一宗債務不依約清償本金、
    付息者，或經票據交換所通知拒絕往來者，債務視為全部到
    期。詎料被告伍泰公司借款後自95年1月24日起竟未依約繳
    款，依約視同全部到期，經原告對其存款行使抵銷後，尚欠
    本金619,168元，及利息、違約金等迄未給付，依約被告丙
    ○○自應負擔連帶保證清償責任。又被告伍泰公司之原任法
    定代理人丁○○已於民國95年1月14日死亡，而丁○○為該
    公司之唯一股東，關於對被告伍泰公司尚無其他代表人可行
    使職權，爰依民事訴訟法第51條之規定，聲請選任被告丙○
    ○為被告伍泰公司之特別代理人。爰依消費借貸及連帶保證
    之法律關係，提起本訴等語。並聲明：如主文第一項所示。
三、經查，本件原告主張之上開事實，為被告所不爭執，且已據
    原告提出授信約定書、借據、授信交易明細查詢單、第二類
    票據信用資料查覆單、核准撥款憑單（代傳票）、收入傳票
    等件影本為證，堪信原告之主張為真實。
四、從而，原告依據消費借貸、連帶保證之法律關係，請求被告
    連帶給付619,168元及如主文第一項所示之利息、違約金，
    為有理由，應予准許。
五、據上論結，本件原告之訴為有理由，依民事訴訟法第85條第
    2項，判決如主文。
中    華    民    國    95    年    9     月    28    日
                  民事民二庭    法  官  蔡政哲
以上正本係照原本作成
如對本判決上訴，須於判決送達後20日內向本院提出上訴狀
中    華    民    國    95    年    9     月    28    日
                                書記官  曾靖雯


司法院資訊處製作；財團法人民間司法改革基金會備份。
